臺灣澎湖地方法院刑事判決　　　　　　　99年度簡上字第27號
上　訴　人　洪啟德
即　被　告
選任辯護人　洪文佐律師
上列上訴人即被告違反毒品危害防制條例案件，不服本院馬公簡
易庭99年度馬簡字第174號第一審判決（聲請簡易判決處刑書案
號：99年度毒偵字第49號），提起上訴，本院合議庭為第二審判
決如下：
    主     文
上訴駁回。
   事實及理由
一、本件犯罪事實、證據及應適用之法條，均引用檢察官簡易判
    決處刑書及第一審簡易判決書之記載。
二、原審斟酌被告洪啟德犯罪之動機、手段，及其犯後態度等情
    ，因之適用毒品危害防制條例第10條第2項，刑法第11條前
    段、第41條第1項前段之規定，量處被告有期徒刑5月，並諭
    知以新臺幣1000元折算1日之易科罰金折算標準，認事用法
    ，均無不當，量刑亦稱妥適。
三、上訴意旨雖以：被告於採尿前並未施用安非他命，採尿完畢
    後伊將容器置放桌上，過了10幾分鐘，警察才又向伊展示裝
    尿液容器，貼上貼紙，伊並未全程觀看，警察採尿違反「濫
    用藥物尿液採集作業規範」貳、尿液檢體之採集第15條「尿
    液檢體於封緘前，應保持於受檢者及採尿人員之視線內」之
    規定，本件尿液可能被掉包，尿液檢驗報告並無證據能力云
    云。然查：
（一）行政院衛生署公告之「濫用藥物尿液採集作業規範」貳、
      尿液檢體之採集第15條雖規定「尿液檢體於封緘前，應保
      持於受檢者及採尿人員之視線內」。惟考其規範之目的乃
      在確保濫用藥物尿液採集作業之正確性、可靠性，以杜絕
      各種人為有意或無意行為因素之介入，損及尿液檢驗結果
      之可信度。是故，若所採之尿液若確為被告所排放，且檢
      驗結果無摻入人為因素之可能性，具有正確性及可靠性，
      而警方違反上開程序之情節尚輕，且排除驗尿結果有違公
      平正義時，其取得之證據仍具證據能力，合先說明。
（二）查被告於警詢供稱：「（問：警方於99年5月6日11時25分
      採集你所排放之尿液並以檢體編號B99011號送驗當時是否
      為你親填及親封？）是」等語，有警詢筆錄可稽；另經本
      院將被告於99年5月6日在警察局採集之尿液2瓶，與被告
      於99年12月23日在本院採集之唾液送鑑定結果，該2瓶尿
      液之DNA-STR型別與被告唾液之DNA-STR型別相符，該13組
      型別在臺灣地區中國人口分布之機率為2.18X10之負17次
      方，有內政部警政署刑事警察局100年2月1日刑醫字第
      099018584號鑑定書可稽，堪認送驗尿液確係被告所排放
      ，並無直接摻入毒品或其他人尿液之情形，則上開尿液檢
      體並無外力介入或遭感染之可能性。準此，揆諸前揭說明
      ，上開尿液檢體雖未於封緘前，全程保持於受檢者及採尿
      人員之視線內，亦不足排除該驗尿結果之證據能力。
（三）而被告尿液經檢驗結果，呈安非他命及甲基安非他命陽性
      反應，有高雄市立凱旋醫院濫用藥物尿液檢驗報告可稽，
      足見被告確於採集尿液前96小時內之某時，曾施用安非他
      命。被告所辯，無非事後卸責之詞，不足採信。至於辯護
      意旨另請求採集被告頭髮送驗云云，因本件事證已明，本
      院認無必要。
（四）從而，上訴意旨指摘原判決不當，求予撤銷，為無理由，
      應予駁回。
四、依刑事訴訟法第454條第2項、第455條之1第1項、第3項、第
    373條、第368條，判決如主文。
本案經檢察官吳巡龍到庭執行職務。
中    華    民    國    100    年    4    月    19    日
                  刑事庭  審判長法  官  管安露
                                法  官  陳順輝
                                法  官  李宛玲
以上正本證明與原本無異。
不得上訴。
中    華    民    國    100    年    4    月    19    日
                                書記官  劉竹苞